---
title: "R Notebook"
output: html_document
---
```{r setup, include = FALSE}
knitr::opts_chunk$set(echo = FALSE, warning = FALSE, message = FALSE)
```
```{r}
library(recommenderlab)
library(tidyverse)
library(dplyr)
library(ggplot2)
library(lsa)

source("HS23_RSY_MC2_AlexanderShanmugam.R")
```

# 1. Erzeugung von Film- & Nutzerprofilen
## 1.1 MovieLense Daten einlesen
```{r}
data(MovieLense)
genres <- names(MovieLenseMeta)[4:22]
```

## 1.2 Binäre User-Liked-Items Matrix für alle Nutzer erzeugen
```{r}
# Set a threshold value
threshold <- 3

# Convert rating to like if rating is >= threshold, dislike otherwise
matrix_userLikedItems <- apply(MovieLense@data, c(1,2), function(x) ifelse(x < threshold, 0, 1))
matrix_userLikedItems <- as(matrix_userLikedItems, "binaryRatingMatrix")
```
## 1.3 Dimension der User-Liked-Items Matrix prüfen und ausgeben
```{r}
check_dimensions(matrix_userLikedItems, "User", "Filme", "User-Liked-Items")
```
## 1.4 Movie-Genre Matrix für alle Filme erzeugen
```{r}
matrix_movieGenre <- as.matrix(subset(MovieLenseMeta, select = -c(title, year, url)))
rownames(matrix_movieGenre) <- MovieLenseMeta$title
colnames(matrix_movieGenre) <- names(MovieLenseMeta)[4:22]
```
## 1.5 Dimension der Movie-Genre Matrix prüfen und ausgeben
```{r}
check_dimensions(matrix_movieGenre, "Filme", "Genres", "Movie-Genre")
```

## 1.6 Anzahl unterschiedlicher Filmprofile bestimmen und visualisieren
```{r}
df_genreCombinationCounts <- compute_profiles(matrix_movieGenre, TRUE)

print(paste("The number of genre combinations found is:", length(df_genreCombinationCounts$Profile)))

# Sort the data frame in decreasing order and select the top 30
df_topMovieProfiles <- head(df_genreCombinationCounts[order(df_genreCombinationCounts$Count, decreasing = TRUE), ], 30)

# Create a horizontal bar plot
ggplot(df_topMovieProfiles, aes(x = reorder(Profile, Count), y = Count)) +
  geom_bar(stat = "identity") +
  coord_flip() +
  labs(title = "Top 30 Movie Profiles", x = "Profiles", y = "Count") +
  theme_minimal()
```

## 1.7 Nutzerprofile im Genre-Vektorraum erzeugen
```{r}
matrix_userGenreProfile <- t(t(matrix_movieGenre) %*% matrix_userLikedItems@data@data)
```

## 1.8 Dimension der User-Genre_profil Matrix prüfen und ausgeben
```{r}
check_dimensions(matrix_userGenreProfile, "User", "Genres", "User-Genre_profil")
```

## 1.9 Anzahl unterschiedlicher Nutzerprofile bestimmen, wenn Stärke der Genre-Kombination
vollständig berücksichtigt wird
```{r}
matrix_userGenreProfileBinary <- apply(matrix_userGenreProfile, c(1,2), function(x) ifelse(x < 1, 0, 1))
matrix_userGenreProfileBinary <- matrix(apply(matrix_userGenreProfileBinary, c(1,2), as.integer), nrow = nrow(matrix_userGenreProfileBinary))
matrix_userGenreProfile <- matrix(apply(matrix_userGenreProfile, c(1,2), as.integer), nrow = nrow(matrix_userGenreProfile))

colnames(matrix_userGenreProfileBinary) <- genres
colnames(matrix_userGenreProfile) <- genres
rownames(matrix_userGenreProfileBinary) <- NULL
rownames(matrix_userGenreProfile) <- NULL
```

```{r}
df_genreCombinationCountsUser <- compute_profiles(matrix_userGenreProfile, FALSE)

print(paste("Die Anzahl der unterschiedlichen Nutzerprofile, wenn die Stärke der Genre Kombination vollständig berücksichtigt wird, ist:", dim(df_genreCombinationCountsUser)[1]))
```
binär berücksichtigt wird
```{r}
df_genreCombinationCountsUserBinary <- compute_profiles(matrix_userGenreProfileBinary, TRUE)
print(paste("Die Anzahl der unterschiedlichen Nutzerprofile, wenn die Stärke der Genre Kombination vollständig berücksichtigt wird, ist:", dim(df_genreCombinationCountsUserBinary)[1]))
```


## 2.1 Cosinus-Ähnlichkeit zwischen User-Genre und Movie-Genre Matrix berechnen
```{r}
# Define two 2x2 matrices
mat1 <- matrix(c(1, 2, 3, 4, 5, 6), nrow = 3)
mat2 <- matrix(c(5, 6, 7, 8, 9, 8, 7, 6, 5, 4), nrow = 5)

# Calculate cosine similarity between each pair of corresponding vectors
cosine_similarity <- matrix(NA, nrow = nrow(mat1), ncol = nrow(mat2))
for (i in 1:nrow(mat1)) {
  for (j in 1:nrow(mat2)) {
    cosine_similarity[i, j] <- cosine(mat1[i, ], mat2[j, ])
  }
}

similarities <- calc_cos_similarity_twomtrx(mat1, mat2)

print(paste("Are all values of the similarity result matrices equal? Answer:", all.equal(cosine_similarity, similarities)))
```

```{r}
matrix_similarities_movieGenre_userGenre <- calc_cos_similarity_twomtrx(matrix_movieGenre, matrix_userGenreProfile)

cosine_similarity <- matrix(NA, nrow = nrow(matrix_movieGenre), ncol = nrow(matrix_userGenreProfile))
cosine_similarity <- matrix(NA, nrow = nrow(matrix_movieGenre), ncol = nrow(matrix_userGenreProfile))
for (i in 1:nrow(matrix_movieGenre)) {
  for (j in 1:nrow(matrix_userGenreProfile)) {
    cosine_similarity[i, j] <- cosine(matrix_movieGenre[i, ], matrix_userGenreProfile[j, ])
  }
}
```

## 2.2 Dimension der Matrix der Cosinus-Ähnlichleiten von Nutzern und Filmen prüfen und ausgeben
```{r}
check_dimensions(matrix_similarities_movieGenre_userGenre, "Filme", "User", "Cosinus-Ähnlichleiten von Nutzern und Filmen")
```
## 2.3 5-Zahlen Statistik für Matrix der Cosinus-Ähnlichkeiten prüfen und ausgeben
```{r}
print(paste("Is the 5 number summary of the lsa function the same as the one my function produced? Answer:", all.equal(fivenum(cosine_similarity), fivenum(matrix_similarities_movieGenre_userGenre))))

fivenum(matrix_similarities_movieGenre_userGenre) #min, 1q, median, 3q, max
```

## 2.4 Cosinus-Ähnlichkeiten von Nutzern und Filmen mit Dichteplot visualisieren
```{r}
df <- data.frame(value = as.vector(matrix_similarities_movieGenre_userGenre))
# Create the density plot
ggplot(df, aes(x = value)) +
  geom_density(fill = "blue", alpha = 0.5) +
  labs(title = "Density Plot of Cosine Similarities", x = "Cosine Similarity")
```

# 2.5 Cosinus-Ähnlichkeiten von Nutzern und Filmen mit Dichteplot für Nutzer 241, 414, 477, 526, 640 und 710 visualisieren
```{r}
selectedUsers <- matrix_similarities_movieGenre_userGenre[, c(241, 414, 477, 526, 640, 710)]
colnames(selectedUsers) <- c(241, 414, 477, 526, 640, 710)
df_selectedUsers <- as.data.frame(selectedUsers)

df_selectedUsers$ID <- rownames(df_selectedUsers)
df_long <- tidyr::pivot_longer(df_selectedUsers, -ID, names_to = "User", values_to = "Value")

# Create the violin plot
ggplot(df_long, aes(x = User, y = Value, fill = User)) +
  geom_violin(alpha = 0.5) +
  labs(title = "Violin Plot of Selected Users", x = "User", y = "Cosine Similarity") +
  theme(legend.position = "none")
```

## 3.1 Bewertete Filme maskieren, d.h. "Negativabzug" der User-Items Matrix erzeugen um anschliessend Empfehlungen herzuleiten
```{r}
# Invert the values of the matrix
matrix_userLikeditems_inverted <- 1 - matrix_userLikedItems@data@data
```
## 3.2 Zeilensumme des Negativabzuges der User-Items Matrix für die User 5, 25, 50, 150 ausgeben
```{r}
colSums(matrix_userLikeditems_inverted[, c(5, 25, 50, 150)])
```

## 3.3 5-Zahlen Statistik der Zeilensumme des Negativabzuges der User-Items Matrix bestimmen
```{r}
fivenum(colSums(matrix_userLikeditems_inverted))
```

## 4.1 Matrix für Bewertung aller Filme durch element-wise Multiplikation der Matrix der Cosinus-Ähnlichkeiten von Nutzern und Filmen und Negativabzug der User-Items Matrix erzeugen
```{r}
matrix_movies <- matrix_similarities_movieGenre_userGenre * matrix_userLikeditems_inverted
```

## 4.2 Dimension der Matrix für die Bewertung aller Filme prüfen
```{r}
check_dimensions(matrix_movies, "Filme", "User", "Filmbewertung")
```

## 4.3 Top 20 Listen extrahieren und Länge der Listen pro Nutzer prüfen
```{r}
top20List <- get_topn_recos(matrix_movies, 20)

# Check the length of all column vectors in the matrix
rows_per_user <- table(top20List$User)

print(paste("Do all lists contain 20 recommendations? ", sum(rows_per_user) / dim(MovieLenseUser)[1] == 20))
```

## 4.4 Verteilung der minimalen Ähnlichkeit für Top-N Listen für N = 10, 20, 50, 100 für alle Nutzer visuell vergleichen
```{r}
list_similarities <- c(10, 20, 50, 100)
matrix_min_similarities <- analyze_topn_recos(matrix_movies, list_similarities)

# Get the number of rows
num_rows <- nrow(matrix_min_similarities)

# Plot a histogram for each row
for(i in 1:num_rows) {
  hist(matrix_min_similarities[i, ], main = paste("Histogram of min Similarities for N =", list_similarities[i]), xlab = "Minimum Similarity", xlim = c(0, 1))
}
```

## 4.5 Top 20 Empfehlungen für Nutzer 5, 25, 50 150 visualisieren
```{r}
list_users <- c(5, 25, 50, 150)
subset_top20List <- top20List[top20List$User %in% list_users, ]

create_cleveland_plot(subset_top20List, matrix_userGenreProfileBinary, matrix_movieGenre, list_users)
```

## 4.6 Für Nutzer 133, 555 Profil mit Top-N Empfehlungen für N = 20, 30, 40 50 analysieren, visualisieren und diskutieren
```{r}
list_N <- c(20, 30, 40, 50)
list_users <- c(133, 555)
for(N in list_N) {
  list_topN <- get_topn_recos(matrix_movies, N)
  create_cleveland_plot(list_topN, matrix_userGenreProfileBinary, matrix_movieGenre, list_users)
}
```
